【裁判字號】    89,易,785
【裁判日期】    891117
【裁判案由】    傷害等
【裁判全文】
臺灣花蓮地方法院刑事判決                          八十九年度易字第七八五號
    公  訴  人  臺灣花蓮地方法院檢察署檢察官
    被      告  丙○○
右列被告因傷害等案件，經檢察官聲請簡易判決處刑（八十九年度偵字第二七五一號
），本院認為應適用通常程序審判，並判決如左：
    主  文
丙○○被訴恐嚇部分無罪。
丙○○被訴傷害部分公訴不受理。
    理  由
甲、無罪部分：
一、公訴意旨略以：被告丙○○於民國八十九年五月十九日十一時五十分許，在花蓮
    縣花蓮市○○○路八七號二樓，因買賣房屋問題，與甲○○發生爭執，竟以加害
    生命、身體之事向甲○○恐嚇稱：「這件事今天如果沒有解決，出去就要給你好
    看」等語，致甲○○心生畏懼，而危害於其安全，案經甲○○提起告訴，因認被
    告涉犯刑法第三百零五條之恐嚇罪云云。
二、按犯罪事實應依證據認定之，無證據不得推定其犯罪事實；又不能證明被告犯罪
    者，應諭知被告無罪之判決，刑事訴訟法第一百五十四條、第三百零一條第一項
    分別定有明文。再按告訴人之告訴，係以使被告受刑事訴追為目的，是其陳述是
    否與事實相符，仍應調查其他證據以資審認（最高法院五十二年台上字第一三○○號判例參照）。又事實之認定，應憑證據，如未能發現相當證據，或證據不足
    以證明，自不能以推測或擬制之方法，為裁判基礎（最高法院四十年台上字第八
    六號判例參照）。再者，認定不利於被告之事實，須依積極證據，苟積極證據不
    足為不利於被告事實認定時，即應為有利於被告之認定，更不必有何有利之證據
    （最高法院三十年上字第八一六號判例）。而所謂「積極證據足以為不利被告事
    實之認定」係指據為訴訟上證明之全盤證據資料，在客觀上已達於通常一般之人
    均不致於有所懷疑，而得確信被告確曾犯罪之程度，若未達到此一程度，而有合
    理懷疑之存在時，即無從為有罪之認定（最高法院七十六年台上字第四九八六號
    判例）。
三、訊據被告則堅決否認其涉前開公訴人所指之罪嫌，辯稱：伊並未恐嚇甲○○，伊
    在右揭時地是向甲○○說事情談完再走，不急，並無恐嚇的意思等語。本件公訴
    人認被告涉犯右揭罪嫌，無非以告訴人之指訴，及證人乙○○之證詞等，作為認
    定被告涉有本件罪嫌之依據。
四、經查：告訴人固於警訊中指訴稱被告有在前開時地對其恐嚇：「這件事今天如果
    沒有解決，出去就要給你好看」等語，致其心生畏懼（警訊卷二頁參照），惟為
    被告於警訊及本院訊問時所否認，而證人乙○○於警訊時係證稱：當時並未聽到
    被告對甲○○說上開恐嚇言詞（警訊卷十二頁參照），於本院訊問時對本院詢問
    ：「有無聽到被告對告訴人說『這件事今天如果沒有解決，出去就要給你好看』
    」，則證稱：不記得了（本院審判筆錄參照），可見證人乙○○之證詞並未能作
    為被告有為恐嚇犯行之證據，此外，再經本院依職權調查結果後，亦無其他確切
    之證據可作為告訴人前開指訴與事實相符之佐證，是自不能僅憑告訴人在警訊時
    之單一指訴，遽認被告有此部分恐嚇犯行，從而，本院綜合本案全盤證據資料，
    認為在客觀上尚未能達於通常一般之人均不致於有所懷疑，而得確信被告確曾犯
    罪之程度，揆諸首揭規定，自應對被告為無罪之諭知。
五、末查被告已與告訴人達成和解，告訴人亦表明不願再追訴，此為告訴人甲○○當
    庭陳明在卷可參，並有和解書一份足稽，附此敘明。
乙、公訴不受理部分：
一、按告訴乃論之罪，告訴人於第一審辯論終結前得撤回其告訴，又告訴經撤回者，
    應諭知不受理之判決，刑事訴訟法第二百三十八條第一項、第三百零三條第三款
    定有明文。
二、查本件告訴人甲○○告訴被告丙○○於八十九年五月十九日十一時五十分許，在
    花蓮縣花蓮市○○○路八七號二樓，因買賣房屋問題，與甲○○發生爭執，竟隨
    手拿起桌上杯子丟向甲○○之右臉，並以右腳踹甲○○右腹，致其受有頭暈、右
    臉及右胸腹疼痛之傷害，起訴書認係觸犯刑法第二百七十七條第一項之傷害罪，
    依同法第二百八十七條之規定，須告訴乃論。茲據告訴人甲○○當庭撤回告訴，
    有筆錄一份可憑，依照首開說明，本件就被告被訴傷害部分爰不經言詞辯論，逕
    為諭知不受理之判決。
據上論斷，應依刑事訴訟法第四百五十二條、第三百零一條第一項、第三百零三條第
三款、第三百零七條，判決如主文。
中      華      民      國    八  十  九  年    十一    月      十七    日
                              臺灣花蓮地方法院刑事庭
                                  法  官  楊  碧  惠
右正本證明與原本無異。
如對本判決不服，應於送達後十日內，向本院提出上訴狀。（應抄附繕本）告訴人或
被害人如對於本判決不服者，應具備理由請求檢察官上訴，其上訴期間之計算係以檢
察官收受判決正本之日期為準。
                                  法院書記官
中      華      民      國    八  十  九  年    十一    月      二十    日


司法院資訊處製作；財團法人民間司法改革基金會備份。
